【裁判字號】    99,易,878
【裁判日期】    991005
【裁判案由】    家暴傷害等
【裁判全文】
臺灣桃園地方法院刑事判決               99年度易字第878號
公  訴  人  臺灣桃園地方法院檢察署檢察官
被      告  乙○○
            丙○○
上列被告因傷害案件，經檢察官聲請簡易判決處刑（99年度偵字
第14327 號），本院認不宜以簡易判決處刑（99年度桃簡字第21
12號），改依通常程序審理，判決如下︰
    主  文
本件公訴不受理。
    理  由
一、按檢察官聲請以簡易判決處刑之案件，經法院認為有刑事訴
    訟法第451 條之1 第4 項但書之情形者，應適用通常程序審
    判之，刑事訴訟法第452 條定有明文。查本件被告乙○○被訴
    過失傷害乙案，本院於審理後，認有刑事訴訟法第451 條之
    1 第4 項但書第3 款之情形，不宜以簡易判決處刑，爰依同
    法第452 條之規定，改用通常程序審判之，合先敘明。
二、聲請簡易判決處刑意旨略以：乙○○、丙○○係兄弟，為家
    庭暴力防治法第3 條第4 款之家庭成員。(一)被告乙○○於民
    國99年4 月8 日晚上7 時30分許，在位於桃園縣八德市○○
    路○ 段364 巷13號、即乙○○之住處，因細故而與丙○○之
    妻甲○○起爭執，竟基於毀損之故意，徒手將被害人即告訴
    人丙○○所有、甲○○所事實上管領之車牌號碼F7R-221 號
    重型機車推倒，致該車右側車漆多處刮傷、右煞車把手斷裂
    、前後面板各2 片及中下面板1 片受損，破壞該車外觀之完
    整並致令不堪使用，足生損害於丙○○及甲○○。(二)被告丙○○獲悉上開情事後，遂趕赴上址與乙○○理論並發生口角
    ，詎被告丙○○竟基於傷害之犯意，當場徒手毆打被害人即
    告訴人乙○○，致乙○○受有左眼挫鈍傷合併眼瞼瘀血浮腫
    以及結膜下出血等傷害。上開事實(一)案經丙○○、甲○○提
    出告訴( 檢察官之聲請簡易判決處刑書漏未提及甲○○亦提
    出告訴) ，事實(二)案經乙○○提出告訴，因認被告丙○○涉
    犯刑法第354 條之毀損罪嫌；被告丙○○涉犯刑法第277 條
    第1 項之傷害罪嫌。
三、惟按告訴乃論之罪，告訴人於第一審言詞辯論終結前得撤回
    其告訴，告訴經撤回者，法院應諭知不受理之判決，並得不
    經言詞辯論為之，刑事訴訟法第238 條第1 項、第303 條第
    3 款及第307 條分別定有明文。經查，本件被告乙○○被訴
    涉犯刑法第254 條之毀損罪，依同法第357 條規定，須告訴
    乃論；被告丙○○被訴涉犯刑法第277 條第1 項傷害罪，依
    同法第287 條前段之規定，亦須告訴乃論；而告訴人丙○○
    、甲○○、乙○○均於99年9 月27日均已當庭具狀撤回告訴
    ，有刑事撤回告訴狀各1 紙在卷可參，揆諸前開法律規定，
    本件爰不經言詞辯論，逕行諭知不受理之判決。
四、據上論斷，應依刑事訴訟法第452 條、第303 條第3 款、第
    307 條，判決如主文。
中    華    民    國    99    年    10    月    5     日
                  刑事第二庭  審判長法  官  徐培元
                                    法  官  廖珮伶
                                    法  官  丁俞尹
以上正本證明與原本無異。
如不服本判決，應於判決送達後10日內向本院提出上訴狀（應附
繕本）。
                                    書記官  陳亭竹
中    華    民    國    99    年    10    月    5     日

司法院資訊處製作；財團法人民間司法改革基金會備份。
